【裁判字號】    95,易,2
【裁判日期】    950607
【裁判案由】    
【裁判全文】
臺灣彰化地方法院刑事判決                 95年度易字第2號
公  訴  人  臺灣彰化地方法院檢察署檢察官
被      告  乙○○
被      告  丙○○
被      告  甲○○
被      告  戊○○
上列被告因傷害等，經檢察官提起公訴（94年度偵字第6707號、
9034號），院判決如下：
     主  文
甲○○傷害人之身體，累犯，處有期徒刑肆月，如易科罰金以參
佰元折算壹日。
乙○○傷害人之身體，累犯，處有期徒刑參月，如易科罰金以參
佰元折算壹日。
丙○○公然侮辱人，處拘役參拾日，如易科罰金以參佰元折算壹
日；又以加害自由之事，恐嚇他人致生危害於安全，處拘役伍拾
日，如易科罰金以參佰元折算壹日。應執行拘役柒拾日，如易科
罰金以參佰元折算壹日
戊○○以加害生命之事，恐嚇他人致生危害於安全，處拘役伍拾日
如易科罰金以參佰元折算壹日。
     事  實
一、甲○○曾於民國91年間因背信案件，經臺灣高等法院高雄分
    院判處有期徒刑2月確定，並於91年6月17日易科罰金執行完
    畢。緣於94年7月1日在彰化縣中彰快速道路下之烏溪橋旁刻
    舉行放生法會，故諸多販賣宗教物品者，均聞訊而致，擺攤
    以販售宗教物品而營生。而乙○○及其妻庚○○與丙○○、
    戊○○均係賣香業者，當日因擺設攤位問題，丙○○與庚○○發生口角爭執，丙○○即基於妨害名譽之犯意，於乙○○
    、甲○○、己○○及其他不特定多數人在場得以共見共聞之
    法會現場，對庚○○口出『三字經』，而對庚○○公然侮辱
    。乙○○見其妻受辱，即趨前與丙○○生爭執，並基於傷害
    之犯意，對丙○○（上肢有殘障）扭打，此時，乙○○之友
    人即同來販售宗教物品之甲○○見狀，亦基於傷害之犯意，
    持攤位鐵架毆打丙○○，丙○○隨之受傷倒地後，並受有有
    頭部挫傷、合併頭皮血腫及腦震盪、右側腹挫傷合併腹痛等
    傷害，嗣經旁人勸阻架開雙方後始暫緩。後稍息片刻，丙○○因不滿遭毆打，即以加害自由之事，對乙○○及庚○○恐
    嚇：『不讓你們離開臺中港』等語；戊○○見同居男友丙○○受毆，心有未甘，亦以加害生命之事，對乙○○恐嚇：『
    要讓你們怎麼死的都不知道』等語，致令乙○○及庚○○心
    生畏懼。
二、案經丙○○、庚○○訴由彰化縣警察局彰化分局報告暨乙○○告訴台灣彰化地方法院檢察署檢察官偵查起訴。
      理  由
一、訊據被告乙○○、甲○○、丙○○、戊○○固對前開因擺攤
    發生爭執之事實，惟均矢口否認涉有開犯行，被告乙○○辯
    稱：伊未毆打丙○○云云；被告甲○○亦辯稱：係鐵架滑落
    方打中丙○○，並非伊持之毆打云云；被告丙○○則辯稱：
    伊並未出言辱罵庚○○及恐嚇乙○○夫婦云云；戊○○亦辯
    稱：未出言嚇乙○○云云。但查：（一）被告乙○○於警訊
    、偵查及本院審理中均明白承認因丙○○與其妻發生衡突，
    伊方與丙○○發生扭打等語，此核與兼告訴人丙○○於警訊
    ；證人張榮一之證詞相符，復診斷證明書一紙在卷可佐。（
    二）被告甲○○如何持鐵架毆打丙○○之事實，除據兼告訴
    人丙○○於警訊指證綦詳外，並證人張榮一於偵查中；丁○○於偵查、本院審理中，結證明確，復診斷證明書一紙在卷
    可佐。（三）被告丙○○確實有出言辱罵及恐嚇之舉，除據
    兼告訴人乙○○、庚○○於偵查中結證指陳明確外，復經證
    人甲○○、己○○於偵查及本院審理中，結證屬實。（四）
    有關被告戊○○之恐嚇犯行，亦據庚○○於偵查中結證指陳
    明確，復經證人甲○○、乙○○、己○○於偵查及本院審理
    中，結證屬實。是綜上，顯見被告四人所辯，無非推卸罪責
    之詞，不可採信。是本件罪證明確，其四人之犯行，足以認
    定。
二、核被告乙○○、甲○○所為，係犯刑法第277條第1項之普通
    傷害罪。被告丙○○所為，係犯刑法第309條第1項之公然侮
    辱罪及同法第305條之恐嚇危害安全罪。被告戊○○所為，
    係犯刑法第305條之恐嚇危害安全罪。被告丙○○所犯之公
    然侮辱罪及恐嚇危害安全罪嫌，犯意各別，行為互殊，應分
    論併罰之。又被告甲○○前曾因背信案件，經臺灣高等法院
    高雄分院判處有期徒刑2月確定，並於91年6月17日易科罰金
    執行完畢，有臺灣彰化地方法院檢察署刑案資料查註紀錄表
    附卷可查，其於5年內再犯本件有期徒刑以上之罪，為累犯
    ，依加重其刑。爰審酌被告等人之犯罪目的、手段、方法、
    所生之危害及渠等犯罪後之態度等一切情狀，各量處如主文
    所示之刑。並就被告丙○○部分，定應執行之刑，均並諭知
    易科罰金之折算標準。
三、據上論斷，應依刑事訴訟法第299條第1項前段，刑法第277
    條第1項、第305條、309條、第50條第6款，第41條1項，罰
    金罰鍰提高標準條例第1條前段、第2條前段，判決如主文。
本案經檢察官田德煙到庭執行職務。
中    華    民    國    95    年    6    月    7      日
                             臺灣彰化地方法院刑事第一庭
                                 審判長法  官  洪志賢
                                       法  官  姚銘鴻
                                       法  官  簡璽容
以上正本證明與原本無異。
如不服本判決，應於判決送達後10日內，向本院提出上訴狀（須
附繕本）。
告訴人或被害人對於判決如有不服具備理由請求檢察官上訴者，
其上訴期間之計算係以檢察官收受判決正本之日期為準。
中    華    民    國    95    年    6    月    14     日
                                       書記官  洪年慶
中華民國刑法第277條
(普通傷害罪)
傷害人之身體或健康者，處 3 年以下有期徒刑、拘役或 1 千元
以下罰金。
犯前項之罪因而致人於死者，處無期徒刑或 7 年以上有期徒刑；
致重傷者，處 3 年以上 10 年以下有期徒刑。
中華民國刑法第305條
(恐嚇危害安全罪)
以加害生命、身體、自由、名譽、財產之事，恐嚇他人致生危害
於安全者，處 2 年以下有期徒刑、拘役或 300 元以下罰金。
中華民國刑法第309條
(公然侮辱罪)
公然侮辱人者，處拘役或 300 元以下罰金。
以強暴犯前項之罪者，處 1 年以下有期徒刑、拘役或 500 元以
下罰金。


司法院資訊處製作；財團法人民間司法改革基金會備份。
